臺灣桃園地方法院刑事判決
                                  111年度審訴字第1177號
公  訴  人  臺灣桃園地方檢察署檢察官
被      告  黎傳喜




上列被告因妨害公務等案件，經檢察官提起公訴（111年度偵字
第32716號），被告就被訴事實為有罪之陳述，本院合議庭裁定
由受命法官獨任以簡式審判程序進行審理，合併審理判決如下：
    主      文
黎傳喜犯竊盜罪，共拾罪，均累犯，各處有期徒刑參月，如易科
罰金，均以新臺幣壹仟元折算壹日；又犯攜帶兇器竊盜罪，共參
罪，均累犯，各處有期徒刑柒月；又犯駕駛動力交通工具妨害公
務罪，處有期徒刑陸月，如易科罰金，以新臺幣壹仟元折算壹日
。前開各罪所處之刑，得易科罰金部分，應執行有期徒刑壹年捌
月，如易科罰金，以新臺幣壹仟元折算壹日；不得易科罰金部分
，應執行有期徒刑壹年貳月。
未扣案如附表所示之犯罪所得均沒收，於全部或一部不能沒收或
不宜執行沒收時，分別追徵其價額。
    事實及理由
一、本件犯罪事實及證據，除證據部分補充下列證據外，其餘均
    與臺灣桃園地方檢察署檢察官起訴書之記載相同，茲引用如
    附件。
（一）桃園市政府警察局111年8月23日桃警鑑字第1110064889號
      函暨檢附內政部警政署刑事警察局111年8月12日刑生字第
      1110079213號鑑定書、勘察採證紀錄表、勘察照片。
（二）桃園市政府警察局111年8月25日桃警鑑字第1110066034號
      函暨檢附內政部警政署刑事警察局111年8月18日刑生字第
      1110079404號鑑定書、勘察採證紀錄表、勘察照片。
（三）桃園市政府警察局111年9月5日桃警鑑字第1110068464號
      函暨檢附內政部警政署刑事警察局111年8月26日刑生字第
      1110079397號鑑定書、勘察採證紀錄表、勘察照片。
（四）被告黎傳喜於本院準備程序及審理中之自白。
二、論罪科刑
（一）核被告黎傳喜就附件犯罪事實欄一（一）附表項次第1、9
      、11所為係犯刑法第321條第1項第3款之攜帶兇器竊盜罪
      ；就項次第2至8、項次第10、12、13所為，分別係犯刑法
      第320條第1項竊盜罪；就附件犯罪事實欄一（二）所為，
      係犯刑法第135條第3項第1款之駕駛動力交通工具妨害公
      務執行罪、同法第138條之損壞公務員職務上掌管之物品
      罪。被告就附件犯罪事實欄一（二）之犯行，係以一行為
      觸犯數罪名，為想像競合犯，應依刑法第55條規定，從一
      重以駕駛動力交通工具妨害公務罪處斷。被告上開13次竊
      盜犯行及妨害公務犯行，犯意各別，行為互殊，應分論併
      罰。
（二）被告前因①竊盜案件，經本院以101年度壢簡字第1929號判
      決判處有期徒刑4月確定；②施用毒品案件，經本院以102
      年度審訴緝字第13號、第14號合併判決，分別判處有期徒
      刑2月（共2罪）、6月（共2罪），應執行有期徒刑1年2月
      確定；③施用毒品案件，經本院以102年度審訴字第1160號
      判決分別判處有期徒刑3月（共2罪）、7月（共2罪）確定
      ；④施用毒品案件，經本院以102年度審訴字第1699號判決
      判處有期徒刑7月確定；⑤竊盜案件，經本院以102年度審
      易字第2458號判決分別判處有期徒刑2月（共2罪）、5月
      、7月（共2罪）、9月確定；⑥竊盜案件，經臺灣高等法院
      以103年度上易字第1134號判決判處有期徒刑6月確定；⑦
      竊盜案件，經本院以103年度審易字第768號判決分別判處
      有期徒刑9月（共2罪），應執行有期徒刑1年2月確定；⑧
      竊盜案件，經本院以104年度審易字第1500號判決分別判
      處有期徒刑5月、6月、7月確定；⑨竊盜案件，經本院以10
      5年度審簡字第436號判決判處有期徒刑2月確定。上開③至
      ⑨案件，嗣經本院以106年度聲字第300號裁定定應執行有
      期徒刑6年11月確定，與前開①、②案件接續執行，於108年
      4月15日縮短刑期假釋出監，假釋期間併付保護管束，於1
      10年7月16日保護管束期滿，未執行刑以已執行論，其於
      有期徒刑執行完畢後，5年以內故意再犯本件均為有期徒
      刑以上之罪，俱為累犯。然司法院大法官於108年2月22日
      就累犯規定是否違憲乙事，作成釋字第775號解釋：「有
      關累犯加重本刑部分，不生違反憲法一行為不二罰原則之
      問題。惟其不分情節，基於累犯者有其特別惡性及對刑罰
      反應力薄弱等立法理由，一律加重最低本刑，於不符合刑
      法第59條所定要件之情形下，致生行為人所受之刑罰超過
      其所應負擔罪責之個案，其人身自由因此遭受過苛之侵害
      部分，對人民受憲法第8條保障之人身自由所為限制，不
      符憲法罪刑相當原則，牴觸憲法第23條比例原則。」本院
      審酌被告所犯前案與本案所犯竊盜部分罪質相同，被告顯
      未能記取前案科刑之教訓謹慎行事，漠視法紀，其對刑罰
      之反應力薄弱，未因此產生警惕作用，爰參照上開解釋意
      旨，均依刑法第47條第1項規定加重其刑。另被告於本案
      之所犯之妨害公務犯行與前案之竊盜犯罪類型不具同一性
      ，非屬同一罪質，認本案尚難以被告曾犯前案之事實，率
      認其所為本案之犯行有特別惡性或刑罰反應力薄弱等情，
      爰依上揭解釋意旨，裁量不予加重最低本刑，附此敘明。
（三）爰以行為人之責任為基礎，審酌被告素行不佳，猶不思循
      正當途徑獲取所需，意圖不勞而獲，恣意為本件多次竊盜
      犯行，又為規避警方盤查，竟駕車衝撞員警所駕駛之巡邏
      車，妨害員警執行公務，同時造成巡邏車受損，嚴重危害
      用路人安全，其法治觀念偏差，危害公權力執行，破壞社
      會安寧秩序，所為應予以非難；惟念及被告犯後均坦承犯
      行，認其犯後態度尚可，衡以被告之犯罪動機、本案之情
      節、所生危害暨其生活及經濟狀況、素行、年紀及智識程
      度等一切情狀，分別量處如主文所示之刑，並就不得易科
      罰金之加重竊盜罪部分定應執行刑，就得易科罰金之普通
      竊盜罪及妨害公務罪部分，分別諭知易科罰金之折算標準
      ，暨定應執行刑，並就此再諭知易科罰金之折算標準（被
      告如欲就得易科罰金與不得易科罰金之部分合併定應執行
      刑，得於案件確定後向執行檢察官提出聲請）。
三、沒收部份
（一）按犯罪所得，屬於犯罪行為人者，沒收之；前2項之沒收
      ，於全部或一部不能沒收或不宜執行沒收時，追徵其價額
      ，刑法第38條之1第1項、第3項分別定有明文。經查，被
      告竊取如附表所示之物，均為其犯罪所得，並未合法發還
      各該告訴人及被害人，應依上開規定諭知沒收，於全部或
      一部不能沒收或不宜執行沒收時，分別追徵其價額。
（二）次按犯罪所得已實際合法發還被害人者，不予宣告沒收或
      追徵，刑法第38條之1第5項亦有明文。被告就附件附表項
      次2、3、5、8至13所竊取之財物，業經合法發還前開告訴
      人及被害人，有各該告訴人、被害人之警詢筆錄、查獲照
      片、贓物認領保管單及本院辦理刑事案件電話查詢紀錄表
      附卷可憑（見速偵字第2659號卷第130頁、第197頁、第20
      5頁至206頁、第213頁、第201頁、第235頁、第249頁、第
      263頁、第271頁，本院卷第211頁），被告已未保有犯罪
      所得，依上開規定，爰不予宣告沒收。
（三）末按宣告沒收或追徵有過苛之虞、欠缺刑法上之重要性、
      犯罪所得價值低微，或為維持受宣告人生活條件之必要者
      ，得不宣告或酌減之，刑法第38條之2第2項定有明文。經
      查，被告就附件附表項次1、9、11竊盜時持以行竊所用之
      小剪刀，均未扣案，價值亦非甚高，且為一般人均可輕易
      取得之工具，尚不具備刑法上之重要性，若不宣告沒收，
      亦不致於對社會危害或產生實質重大影響，並衡酌避免日
      後執行沒收、追徵困難，及徒增執行成本耗費國家有限資
      源，爰依刑法第38條之2第2項規定，均不予宣告沒收或追
      徵。　　　　　　
據上論斷，應依刑事訴訟法第273條之1第1項、第299條第1項前
段、第310條之2、第454條（本案採判決精簡原則，僅引述程序
法條），判決如主文。
本案經檢察官賴怡伶到庭執行職務。
中　　華　　民　　國　　111 　年　　12　　月　　14　　日
                    刑事審查庭     法  官     高上茹
以上正本證明與原本無異。
如不服本判決應於收受判決後20日內向本院提出上訴書狀，並應
敘述具體理由。其未敘述上訴理由者，應於上訴期間屆滿後20日
內向本院補提理由書(均須按他造當事人之人數附繕本)「切勿逕
送上級法院」。
                                   書記官     涂頴君
中　　華　　民　　國　　111 　年　　12　　月　　14　　日
附表
起訴書附表項次 告訴人/被害人 犯罪所得 (被告竊取之財物) 1 斐文志 電動自行車1輛 4 李俊賢 鐵板1塊 6 李俊賢 鐵板1塊 7 呂學鍊 水塔1個 
附錄本判決論罪法條全文：
中華民國刑法第135條
對於公務員依法執行職務時，施強暴脅迫者，處3年以下有期徒
刑、拘役或30萬元以下罰金。
意圖使公務員執行一定之職務或妨害其依法執行一定之職務或使
公務員辭職，而施強暴脅迫者，亦同。
犯前二項之罪而有下列情形之一者，處6月以上5年以下有期徒刑
：
一、以駕駛動力交通工具犯之。
二、意圖供行使之用而攜帶兇器或其他危險物品犯之。
犯前三項之罪，因而致公務員於死者，處無期徒刑或7年以上有
期徒刑；致重傷者，處3年以上10年以下有期徒刑。

中華民國刑法第138條
毀棄、損壞或隱匿公務員職務上掌管或委託第三人掌管之文書、
圖畫、物品，或致令不堪用者，處5年以下有期徒刑。

中華民國刑法第320條
意圖為自己或第三人不法之所有，而竊取他人之動產者，為竊盜
罪，處 5 年以下有期徒刑、拘役或 50 萬元以下罰金。
意圖為自己或第三人不法之利益，而竊佔他人之不動產者，依前
項之規定處斷。
前二項之未遂犯罰之。

中華民國刑法第321條
犯前條第1項、第2項之罪而有下列情形之一者，處6月以上5年以
下有期徒刑，得併科50萬元以下罰金：
一、侵入住宅或有人居住之建築物、船艦或隱匿其內而犯之。
二、毀越門窗、牆垣或其他安全設備而犯之。
三、攜帶兇器而犯之。
四、結夥三人以上而犯之。
五、乘火災、水災或其他災害之際而犯之。
六、在車站、港埠、航空站或其他供水、陸、空公眾運輸之舟、
    車、航空機內而犯之。
前項之未遂犯罰之。
附件：
臺灣桃園地方檢察署檢察官起訴書
                                    111年度偵字第32761號
　　被　　　告　黎傳喜　男　52歲（民國00年0月0日生）
　　　　　　　　　　　　籍設桃園市○○區○○路000號3樓
                        （桃園○○○○○○○○○）
                        （另案羈押於法務部○○○○○○○
                        ○）
　　　　　　　　　　　　國民身分證統一編號：Z000000000號
上列被告因竊盜等案件，業經偵查終結，認應提起公訴，茲將犯
罪事實及證據並所犯法條分敘如下：
　　　　犯罪事實
一、黎傳喜㈠意圖為自己不法所有，分別基於竊盜、攜帶兇器加
    重竊盜之犯意，於附表所示時間，以附表所示行竊方式竊取
    附表所示財物。㈡嗣黎傳喜於民國111年6月25日凌晨4時許，
    駕駛竊得之車牌號碼0000-00號自用小貨車，行經桃園市○○
    區○○路000號前，為桃園市政府警察局蘆竹分局南崁派出所
    警員鄭元堯駕駛車牌號碼000-0000號警用汽車攔停，黎傳喜
    明知鄭元堯係身著警察制服依法執行職務之公務員，且前揭
    車號之汽車係警察職務上掌管之物品，竟基於妨害公務員依
    法執行職務及損壞公務員職務上掌管物品之犯意，駕車衝撞
    前揭車號之警用汽車，以此強暴之方式，妨害鄭元堯依法執
    行盤查之職務，並造成鄭元堯職務上掌管之前揭車號警用汽
    車引擎蓋等多處損壞（毀損部分未據告訴）。
二、案經裴文志、呂紹健、隋成天、陳吳秀月、呂學鍊、簡科進
    、徐百毅、林晉陞訴由桃園市政府警察局蘆竹分局報告偵辦
    。
　　　　證據並所犯法條
一、前開犯罪事實，業據被告黎傳喜於警詢時與偵訊中坦承不諱
    ，核與證人即告訴人裴文志、呂紹健、隋成天、陳吳秀月、
    呂學鍊、簡科進、徐百毅、林晉陞及被害人李俊賢、楊希達
    、江慶尚與證人陳鼎哲於警詢時之證述情節相符，且有監視
    器畫面翻拍照片、現場及車損照片、行車軌跡路線圖等在卷
    可稽，是被告之犯嫌應堪認定。
二、核被告就犯罪事實一㈠所為，分別係犯附表所示刑法第321條
    第1項第3款之攜帶兇器加重竊盜、第320條第1項之竊盜等罪
    嫌，就犯罪事實一㈡所為，係犯刑法第135條第3項第1款之對
    於公務員依法執行職務強暴及同法第138條之損壞公務員職
    務上掌管之物品等罪嫌。又被告就犯罪事實一㈡部分係以一
    行為同時觸犯上開2罪名，為想像競合犯，請從一重論以刑
    法第135條第3項第1款之對於公務員依法執行職務強暴罪處
    斷。被告所為3次攜帶兇器加重竊盜、10次竊盜、1次對於公
    務員依法執行職務強暴犯行，犯意各別，行為互殊，請予分
    論併罰。本案犯罪所得並未扣案者，爰請依刑法第38條之1
    第1項前段規定宣告沒收，併依刑法第38條之1第3項規定宣
    告於全部或一部不能沒收或不宜執行沒收時，追徵其價額。
    　
三、依刑事訴訟法第251條第1項提起公訴。
　  此　致
臺灣桃園地方法院
中　　華　　民　　國　 111　　年　　8 　　月　　7 　　日
　　　　　　　　　　　　　    檢察官 吳明嫺
本件證明與原本無異
中　　華　　民　　國　 111　　年　　8 　　月　　20　　日
                              書記官 王全毅
所犯法條
中華民國刑法第320條第1項
意圖為自己或第三人不法之所有，而竊取他人之動產者，為竊盜
罪，處 5 年以下有期徒刑、拘役或 50 萬元以下罰金。
意圖為自己或第三人不法之利益，而竊佔他人之不動產者，依前
項之規定處斷。
前二項之未遂犯罰之。
中華民國刑法第321條第1項
犯前條第 1 項、第 2 項之罪而有下列情形之一者，處 6 月以
上 5 年以下有期徒刑，得併科 50 萬元以下罰金：
一、侵入住宅或有人居住之建築物、船艦或隱匿其內而犯之。
二、毀越門窗、牆垣或其他安全設備而犯之。
三、攜帶兇器而犯之。
四、結夥三人以上而犯之。
五、乘火災、水災或其他災害之際而犯之。
六、在車站、港埠、航空站或其他供水、陸、空公眾運輸之舟、
    車、航空機內而犯之。
前項之未遂犯罰之。
中華民國刑法第135條第3項第1款
對於公務員依法執行職務時，施強暴脅迫者，處 3 年以下有期
徒刑、拘役或 30 萬元以下罰金。
意圖使公務員執行一定之職務或妨害其依法執行一定之職務或使
公務員辭職，而施強暴脅迫者，亦同。
犯前二項之罪而有下列情形之一者，處 6 月以上 5 年以下有期
徒刑：
一、以駕駛動力交通工具犯之。
二、意圖供行使之用而攜帶兇器或其他危險物品犯之。
犯前三項之罪，因而致公務員於死者，處無期徒刑或 7 年以上
有期徒刑；致重傷者，處 3 年以上 10 年以下有期徒刑。
中華民國刑法第138條
（妨害職務上掌管之文書物品罪）
毀棄、損壞或隱匿公務員職務上掌管或委託第三人掌管之文書、
圖畫、物品，或致令不堪用者，處 5 年以下有期徒刑。
附表
項次 告訴人 被害人 行竊時間（民國） 行竊地點 竊取財物 行竊方式 所犯法條 1 裴文志 111年6月18日17時5分 桃園市○○區○○街00號前 電動自行車 以小剪刀行竊，發動車輛駕車離去 刑法第321條第1項第3款之攜帶兇器加重竊盜罪嫌 2 呂紹健 111年6月19日8時53分 桃園市蘆竹區南崁路2段201巷內 車牌號碼00-0000號自用小貨車 徒手開啟車門，以車內鑰匙發動車輛駕車離去 刑法第320條第1項之竊盜罪嫌 3 隋成天 111年6月19日9時至10時10分間某時許 桃園市蘆竹區南崁路2段142巷內 車牌號碼0000-00號自用小貨車 徒手以不詳方式發動車輛駕車離去 刑法第320條第1項之竊盜罪嫌 4 李俊賢 (未告) 111年6月19日10時10分 桃園市○○區○○路00號前 鐵板1塊 徒手將鐵板搬運至車上載運離去 刑法第320條第1項之竊盜罪嫌 5 陳吳秀月 111年6月21日16時17分 桃園市蘆竹區南山率3段99巷旁空地 車牌號碼00-0000號自用小貨車 徒手以不詳方式發動車輛駕車離去 刑法第320條第1項之竊盜罪嫌 6 李俊賢 (未告) 111年6月22日6時50分 桃園市○○區○○路00號前 鐵板1塊 徒手將鐵板搬運至車上載運離去 刑法第320條第1項之竊盜罪嫌 7 呂學鍊 111年6月22日7時16分 桃園市○○區○○路0段000巷00號前 水塔1個 徒手將水塔搬運至車上載運離去 刑法第320條第1項之竊盜罪嫌 8 楊希達 (未告) 111年6月23日14時至16時30分間某時許 桃園市○○區○○路00號前 車牌號碼00-0000號自用小貨車 徒手以不詳方式發動車輛駕車離去 刑法第320條第1項之竊盜罪嫌 9 江慶尚 (未告) 111年6月24日16時至111年6月25日4時間某時許 桃園市○○區○○○街000號對面停車場 車牌號碼0000-00號自用小貨車 以小剪刀行竊，發動車輛駕車離去 刑法第321條第1項第3款之攜帶兇器加重竊盜罪嫌 10 簡科進 111年6月25日4時至4時35分許間 桃園市○○區○○路0段000巷000號前 鐵板2塊 以上開竊得之車牌號碼0000-00號自用小貨車將鐵板搬運至車上載運離去 刑法第320條第1項之竊盜罪嫌 11 楊榮華 (未告) 111年6月28日3時10分 桃園市桃園區正康一街與美光街口 車牌號碼0000-00號自用小貨車 以小剪刀行竊，發動車輛駕車離去 刑法第321條第1項第3款之攜帶兇器加重竊盜罪嫌 12 徐百毅 111年6月30日13時至15時間某時許 桃園市桃園區長壽路假日花市附近 車牌號碼000-000號自用小貨車 徒手開啟車門，以車內鑰匙發動車輛駕車離去 刑法第320條第1項之竊盜罪嫌 13 林晉陞 111年6月30日18時 桃園市○○區○○○街○○○街○○○街00號 車牌號碼000-000號普通重型機車 徒手以車上鑰匙發動車輛駕車離去 刑法第320條第1項之竊盜罪嫌